

JAVIER RODRÍGUEZ

Desarrollador Full Stack

+57 300 244 5806

https://portfolio-win.netlify.app/

Ajavierr@uninorte.edu.co

https://github.com/JivaJR

Perfil Profesional

Desarrollador Web Full Stack con 2 años de experiencia en el desarrollo de aplicaciones web utilizando tecnologías como JavaScript,
TypeScript, React, Node.js y MySQL. Apasionado por crear soluciones eficientes y escalables, con un fuerte enfoque en la experiencia del usuario y las mejores prácticas de desarrollo. Busco un entorno desafiante donde pueda contribuir al crecimiento del equipo y la empresa.

Educación

Profesional en Ingeniería Electrónica

Universidad del Norte (Colombia) 2018 - 2023

Bootcamp de Desarrollo Web full stack

PeakU 2023

Habilidades

- Lenguajes de Programación: JavaScript, TypeScript, HTML, CSS
- Frameworks: React, Node.js, Next.js
- Frameworks CSS: Tailwind CSS, Bootstrap
- Bases de Datos: MySQL, MongoDB
- Herramientas: Git, Docker
- Otros: APIs RFST

Idiomas

- Inglés (Intermedio)
- Español (Nativo)

Experiencia

O Desarrollador Full Stack

2022 - 2024

Fundación cultural Imagen Latina (Colombia)

- Lideré el desarrollo de una aplicación estilo red social que permite a los trabajadores de la fundación subir documentos e historias con imágenes, mejorando la comunicación interna y el intercambio de información.
- Implementé la interfaz de usuario con React para una experiencia fluida y responsiva.
- Utilicé Firebase para la gestión y almacenamiento seguro de datos.
- Desarrollé funcionalidades clave en JavaScript, asegurando una interacción eficiente y rápida para los usuarios.

Tecnologías utilizadas: React, Firebase, JavaScript.

O Desarrollador, Full Stack

2024- Actual

Trippio, Lima Perú

- Colaboré en el desarrollo de un sistema avanzado basado en inteligencia artificial para la creación de itinerarios personalizados, aumentando la eficiencia y satisfacción del usuario.
- Desarrollé el backend con Node.js y Express, garantizando un rendimiento óptimo y una integración perfecta con el front-end.
- Integré la API de GPT para el procesamiento de respuestas y la generación de itinerarios inteligentes.
- Desarrollé un sistema de notificaciones diarias para viajes, que extrae información de archivos PDF y PPT, y programa mensajes automáticos usando Twilio.
- **Tecnologías utilizadas**: Next.js, React, Tailwind CSS, TypeScript, Node.js, Express, Google Auth, API de GPT, Twilio.

References

Antonio Salinas

Trippio. / CEO - Cofunder

Phone: +51 940 299 052

Juan Isaza Aristizábal

PeakU. / CEO - Cofunder

Phone: +57 319 6840712